【裁判字號】    95,易,615
【裁判日期】    950802
【裁判案由】    詐欺等
【裁判全文】
臺灣桃園地方法院刑事判決               95年度易字第615號
公訴人  台灣桃園地方法院檢察署檢察官
被  告  丁○○
上列被告因詐欺等案件，經檢察官聲請以簡易判決處刑（95年度
偵字第4139號），本院認不得以簡易判決處刑，適用通常程序審
判，茲判決如下：
        主  文
丁○○無罪。
        理  由
一、公訴意旨略以：被告丁○○因得悉某姓名年籍不詳之成年男
    子欲收購他人金融機構帳戶，雖預見收購他人金融帳戶者常
    與從事財產犯罪密切相關，且取得他人存摺之目的通常在於
    避免檢警機關追查贓款流向，並掩飾犯罪所得，又雖認知販
    賣帳戶雖無引發他人萌生犯罪之確信，但仍以縱使有人持以
    犯罪亦無違反其本意之共同幫助詐欺、恐嚇取財之犯意，介
    紹甲○○於民國93年05、06月間某日晚間某時，在桃園縣楊
    梅鎮某保齡球館，以新台幣（下同）2 千元之代價，將其閒
    置未用之聯邦銀行板橋分行帳號000000000000號帳戶之存摺
    、提款卡、密碼售與上開姓名年籍不詳之成年男子，而容任
    其提供詐騙集團作為詐騙時供被害人匯款之用。該不詳男子
    於取得上開存摺及提款卡後，即由該集團成員於93年07月02
    日某時撥打電話向乙○○（聲請簡易判決處刑書誤載為何旭
    坤）恐嚇佯稱「兒子在其手上，如不匯款15萬元，將要斷手
    斷腳」等語，致乙○○心生畏懼並陷於錯誤而於同日14時許
    將15萬元匯入甲○○上開帳戶，而使詐騙集團詐得該款。因
    認被告涉犯刑法第三十條第一項前段、第三百四十六條第一
    項之幫助恐嚇取財罪與刑法第三十條第一項前段，第三百三
    十九條第一項之幫助詐欺取財罪嫌云云。
二、按犯罪事實應依證據認定之，無證據不得認定犯罪事實，刑
    事訴訟法第一百五十四條第二項定有明文。又按被告以外之
    人於審判外之言詞或書面陳述，除法律有規定者外，不得作
    為證據；被告以外之人於審判中所在不明而無法傳喚者，其
    於司法警察調查中所為之陳述，經證明有可信之特別情況，
    且為證明犯罪之存否所必要者，得為證據；被告以外之人於
    審判外之陳述，雖不符前四條（指刑事訴訟法第一百五十九
    條之一至第一百五十九條之四）之規定，而經當事人於審判
    程序同意作為證據，法院審酌該言詞陳述或書面陳述作成時
    之情況，認為適當者，亦得為證據；當事人、代理人或辯護
    人於法院調查證據時，知有刑事訴訟法第一百五十九條第一
    項不得為證據之情形，而未於言詞辯論終結前聲明異議者，
    視為有前項之同意。被告以外之人於偵查中向檢察官所為之
    陳述，除顯有不可信之情況者外，得為證據；刑事訴訟法第
    一百五十九條第一項、第一百五十九條之三第三款、第一百
    五十九條之五第一項、第二項、第一百五十九條之一第二項
    分別定有明文。訊據被告堅決否認有公訴人所指犯行，辯稱
    ：其與甲○○曾為台北縣板橋市聖保羅牛排館同事，其未曾
    介紹甲○○賣帳戶予他人，亦不知甲○○將存摺賣給詐騙集
    團。甲○○曾與其二哥丙○○發生爭執動手等情。公訴人指
    被告犯罪，無非以被告之供述、證人甲○○、乙○○之證述
    、華南商業銀行匯款回條聯、警局受理詐騙帳戶通報警示詐
    騙電話斷話斷語簡便格式表、報案三聯單等件為論據。關於
    證據能力部分：I、被告、檢察官於本院調查證據時，知悉
    證人即被害人乙○○於警詢之陳述，乃被告以外之人審判外
    之陳述，有刑事訴訟法第一百五十九條第一項之情形，而未
    於言詞辯論終結前聲明異議者，依上開規定，視為同意作為
    證據，經審酌被害人於警詢之陳述，係其於93年07月12日遭
    電話詐欺、恐嚇取財後，親自向台北縣政府警察局三重分局
    長泰派出所報案，由警員楊溪泉受理後，該警員即於當日詢
    問被害人，並依被害人報案之陳述作成第一次筆錄，該筆錄
    製作時，被害人除供述被害經過外，僅知嫌犯與之聯絡之行
    動電話及其贓款匯入之甲○○名義帳號帳戶，並未指及被告
    ，警員並據此而據實載明於該筆錄，該警詢過程，並無法證
    明有何不法取供或不實登載之情事，此有報案三聯單影本01
    份及被害人之該次警詢筆錄可佐。本院審酌被害人該項警詢
    之供述作成之情況，認為適當，而有證據能力。II、證人甲○○於檢察官訊問時之陳述，業經依法具結，且其作成時之
    情況，並無法證明有何不法、不實或其他顯不可信情況，自
    有證據能力。III、證人甲○○於本院按其戶籍址送達審判期
    日傳票，經以遷移不明退郵，且查無在監、在押情形，此有
    該退郵信封及法務部戶役政連作業系統、在監在押全國紀錄
    表各01件可參，該證人於審判中所在不明無法傳喚，其於警
    詢之供述，乃經警由被害人提供之贓款匯入帳戶資料後，經
    警通知其到案，以犯罪嫌疑人身分告知其相關權利事項後為
    詢問並錄音，此有該筆錄與移送書之記載可憑，係其對於如
    何提供其帳戶存摺提款卡過程之初供，且為證明被告是否犯
    罪所必要，亦有證據能力。經查：(1)、證人甲○○於警詢時
    先指稱：其係透過被告介紹，將其存摺及提款卡售予不知姓
    名男子，係於93年07月底左右，在桃園縣楊梅鎮○○街楊梅
    保齡球館內，以一本2 千元出售，其不知被告如何聯絡，都
    是被告找伊，只知道被告住在桃園縣楊梅鎮楊梅高中附近云
    云，繼於同次警詢中又改稱：其帳戶應該係93年06月底賣出
    云云，其於94年11月18日檢察官訊問時證稱：被告向其稱帳
    戶可以賣錢，與其實際賣帳戶時間約隔半個月，交帳戶時被
    告有在場，係被告介紹其賣帳戶云云，先後所述被告介紹其
    賣帳戶之時間，明顯不一致，已難採信。且依台灣高等法院
    被告前案紀錄表所載：被告於93年07月07日起因另件竊盜案
    件，入監執行有期徒刑08月，於94年03月02日始縮刑期滿，
    翌日出監等情，被告於警詢所稱被告係於93年07月底介紹其
    賣帳戶云云，顯非實在。又證人甲○○與被告曾為同事，且
    曾到過被告住處數次，並在被告住處與被告二哥發生爭執等
    情，據被告於本院審理中指明，且經證人即被告二哥丙○○
    於本院審理時證述屬實。證人甲○○警詢所稱不知被告聯絡
    方式，只知道被告住楊梅高中附近云云，顯有刻意隱瞞之情
    形。證人甲○○警詢、檢察官訊問時之供述，既有前開與事
    實不符或瑕疵之處，自非可採。(2)、被告於警詢、檢察官訊
    問時始終堅決否認有介紹甲○○出售帳戶情事，且未曾為何
    犯罪之自白，實不足為被告有罪之證明。檢察官以之為證據
    ，尚非可採。(3)、證人乙○○於警詢所指被害經過與贓款匯
    入甲○○上開帳戶等情外，並未曾指及被告有何參與犯罪情
    事。而華南商業銀行匯款回條聯係乙○○匯款入甲○○上開
    帳戶之單據；警局受理詐騙帳戶通報警示詐騙電話斷話斷語
    簡便格式表、報案三聯單等，乃係乙○○報案及警員通報將
    甲○○上開帳戶列為警示戶之證明；均不能證明被告犯罪。
    (4)、證人丙○○於本院審理中雖稱：其與甲○○發生爭執，
    被告係幫甲○○，且被告事後仍與甲○○在一起等語，雖不
    能證明丙○○與王志弘發生衝突後，被告與甲○○間有交惡
    情形，然亦不足以證明被告犯罪。綜上所述，公訴人所舉證
    據，並不足以證明被告犯罪，自應為被告無罪之判決。
三、本件係檢察官聲請以簡易判決處刑之案件，因有刑事訴訟法
    第四百五十一條之一第四項但書第三款情形，適用通常程序
    審判，併予敘明。
四、據上論斷，應依刑事訴訟法第四百五十二條、第三百零一條
    第一項，判決如主文。
本案經檢察官嵇珮晶到庭執行職務。
中    華    民    國    95    年    8     月    2     日
                        臺灣桃園地方法院刑事第三庭
                            審判長法  官  謝  順  輝
                                  法  官  吳  為  平
                                  法  官  鄭  吉  雄
以上正本證明與原本無異。
如不服本判決，應於判決送達後10日內，向本院提出上訴狀（應
附繕本），上訴於台灣高等法院。
                                  書記官  洪  明  媚
中    華    民    國    95    年    8     月    2     日


司法院資訊處製作；財團法人民間司法改革基金會備份。
